Inventaris van de archieven van het Gerechtshof te 's-Gravenhage (1975) 1980-1989 (1993), het Secretariaat v.d. Commissie Schadefonds Geweldmisdrijven (1976) 1980-1989 (1991) en de Commissie van Toezicht bij het Jeugdhuis van Bewaring De Sprang 1980-1989
Nationaal Archief, Den Haag
- Inventaris van het archief van het Gerechtshof te 's-Gravenhage, I
  - Stukken betreffende bijzondere onderwerpen, 2
    - Burgerlijke zaken (civiele zaken), 2.2.
      - Enkel - en Meervoudige kamers, 2.2.1.
        - Aangebracht bij dagvaarding, 2.2.1.2.
          - Arrestenboeken van ter terechtzitting behandelde, rolzaken, 1980 - 1989; 1036-1207; 172 banden
            - 1984 jan 4, rol 159 VPrH/83 - 1984 jan 27, rol 123 PrH/83, 1092
              Bevat tevens de audiëntiebladen van 3 januari 1984 (2e kamer) - 31 januari 1984 (3e kamer).
            - 1984 febr 1, rol 256 M/82 - 1984 febr 29, rol 225 VH/82, 1093
              Bevat tevens de audiëntiebladen van 1 februari 1984 (3e kamer) - 29 februari 1984 (3e kamer).
            - 1984 mrt 1, rol 1 H/82 - 1984 mrt 8, rol 27 H/83, 1094
              Bevat tevens de audiëntiebladen van 1 maart 1984 (1e kamer) - 8 maart 1984 (3e kamer).
            - 1984 mrt 8, rol 84 Pr H/83 - 1984 mrt 30, rol 127 D/83, 1095
              Bevat tevens de audiëntiebladen van 8 maart 1984 (2e kamer) - 30 maart 1984 (2e kamer).
            - 1984 apr 4, rol 70 M/81 - 1984 apr 25, rol 90 VR/79, 1096
              Bevat tevens de audiëntiebladen van 2 april 1984 (1e kamer) - 25 april 1984 (3e kamer).
            - 1984 apr 25, rol 50 VH/81 - 1984 apr 27, rol 204 PrR/83, 1097
              Bevat tevens de audiëntiebladen van 26 april 1984 (1e kamer) - 27 april 1984 (2e kamer).
            - 1984 mei 2, rol 75 VH/83 - 1984 mei 30, rol 17 VH/84, 1098
              Bevat tevens de audiëntiebladen van 1 mei 1984 (3e kamer) - 30 mei 1984 (3e kamer).
            - 1984 juni 1, rol 151 D/81 - 1984 juni 28, rol 176 H/84, 1099
              Bevat tevens de audiëntiebladen van 1 juni 1984 (2e kamer) - 29 juni 1984 (2e kamer).
            - 1984 juli 5, rol 135 H/83 - 1984 juli 26, rol 291 VH/83, 1100
              Bevat tevens de audiëntiebladen van 5 juli 1984 (vakantiekamer) - 26 juli 1984 (vakantiekamer).
            - 1984 aug 16, rol 83 VH/83 - 1984 aug 30, rol 199 VH/84ƨ, 1101
              Bevat tevens de audiëntiebladen van 1 augustus 1984 (vakantiekamer) - 30 augustus 1984 (vakantiekamer).
            - 1984 sept 6, rol 203 H/83 - 1984 sept 28, rol 145 R/83, 1102
              Bevat tevens de audiëntiebladen van 3 september 1984 (1e kamer) - 28 september 1984 (2e kamer).
            - 1984 okt 3, rol 220 VPr /80 - 1984 okt 12, rol 127 R/84, 1103
              Bevat tevens de audiëntiebladen van 1 oktober 1984 (1e kamer) - 12 oktober 1984 (2e kamer).
            - 1984 okt 17, rol 76 VH /75 - 1984 okt 31, rol 248 VH/83, 1104
              Bevat tevens de audiëntiebladen van 15 oktober 1984 (1e kamer) - 31 oktober 1984 (3e kamer).
            - 1984 nov 1, rol 185 H /82 - 1984 nov 30, rol 275 VR/82, 1105
              Bevat tevens de audiëntiebladen van 1 november 1984 ( 1e kamer) - 30 november 1984 (2e kamer).
            - 1984 dec 5, rol 172 H /84 - 1984 dec 27, rol 252 H/83, 1106
              Bevat tevens de audiëntiebladen van 3 december 1984 (1e kamer) - 28 december 1984 ( 2e kamer).
            - 1985 jan 2, rol 103 H/83ƨ - 1985 jan 31, rol 181 VH/84, 1107
              Bevat tevens de audiëntiebladen van 2 januari 1985 (3e kamer) - 31 januari 1985 (1e kamer).
            - 1985 febr 1, rol 87 R/83 - 1985 febr 21, rol 84/ 144, 1108
              Bevat tevens de audiëntiebladen van 1 februari 1985 (2e kamer) - 21 februari 1985 (1e kamer).
            - 1985 febr 22, rol 104 H/84 - 1985 febr 28, rol 110 H/84, 1109
              Bevat tevens de audiëntiebladen van 22 februari 1985 (2e kamer) - 28 februari 1985 (1e kamer).
            - 1985 mrt 1, rol 108 R/83 - 1985 mrt 29, rol 197 VH/84, 1110
              Bevat tevens de audiëntiebladen van 1 maart 1985 (2e kamer) - 29 maart 1985 (2e kamer).
            - 1985 apr 3, rol 154 VR/83 - 1985 apr 12, rol 228 VR/83, 1111
              Bevat tevens de audiëntiebladen van 2 april 1985 (2e kamer) - 12 april 1985 (2e kamer).
            - 1985 apr 17, rol 290 HR/84 - 1985 apr 26, rol 33 VH/84, 1112
              Bevat tevens de audiëntiebladen van 15 april 1985 (1e kamer) - 29 april 1985 (1e kamer).
            - 1985 mei 1, rol 188 HR/83 - 1985 mei 23, rol 173 H/83, 1113
              Bevat tevens de audiëntiebladen van 1 mei 1985 (3e kamer) - 23 mei 1985 (1e kamer).
            - 1985 mei 24, rol 318 H/83 - 1985 mei 31, rol 9 M/83, 1114
              Bevat tevens de audiëntiebladen van 24 mei 1985 (2e kamer) - 31 mei 1985 (2e kamer).
            - 1985 juni 5, rol 87 H/84 - 1985 juni 19, rol 84/360, 1115
              Bevat tevens de audiëntiebladen van 3 juni 1985 (1e kamer) - 19 juni 1985 (3e kamer).
            - 1985 juni 20, rol 209 H/83 - 1985 juni 27, rol 57 R/84, 1116
              Bevat tevens de audiëntiebladen van 20 juni 1985 (1e kamer) - 28 juni 1985 (2e kamer).
            - 1985 juli 4, rol 161 PrH/83 - 1985 juli 25, rol 20 VR/84, 1117
              Bevat tevens de audiëntiebladen van 3 juli 1985 (1e kamer) - 31 juli 1985 (2e kamer).
            - 1985 aug 1, rol 275 H/84 - 1985 aug 29, rol 129 VR/79, 1118
              Bevat tevens de audiëntiebladen van 1 augustus 1985 (1e kamer) - 30 augustus 1985 (2e kamer).
            - 1985 sept 4, rol 84/365 KG - 1985 sept 27, rol 85/252, 1119
              Bevat tevens de audiëntiebladen van 2 september 1985 (1e kamer) - 30 september 1985 (1e kamer).
            - 1985 okt 2, rol 84/219 - 1985 okt 23, rol 202 PrH/84, 1120
              Bevat tevens de audiëntiebladen van 1 oktober 1985 (2e kamer) - 23 oktober 1985 (3e kamer).
            - 1985 okt 24, rol 84/210 KG - 1985 okt 31, rol 85/455, 1121
              Bevat tevens de audiëntiebladen van 24 oktober 1985 (1e kamer) - 31 oktober 1985 (2e kamer).
            - 1985 nov 1, rol 181 H/83 - 1985 nov 21, rol 304 H/83, 1122
              Bevat tevens de audiëntiebladen van 1 november 1985 (2e kamer) - 21 november 1985 (1e kamer).
            - 1985 nov 22, rol 205 H/81 - 1985 nov 29, rol 208 H/84, 1123
              Bevat tevens de audiëntiebladen van 21 november 1985 (1e kamer) - 29 november 1985 (2e kamer).
            - 1985 dec 5, rol 84/302 - 1985 dec 19, rol 6 M/84, 1124
              Bevat tevens de audiëntiebladen van 2 december 1985 (1e kamer) - 19 december 1985 (1e kamer).
            - 1985 dec 20, rol 131 H/83 - 1985 dec 31, rol 186 VH/82, 1125
              Bevat tevens de audiëntiebladen van 20 december 1985 (2e kamer) - 31 december 1985 (3e kamer).
            - 1986 jan 2, rol 84/324 - 1986 jan 15, rol 39 VH/81, 1126
              Bevat tevens de audiëntiebladen van 2 januari 1986 (1e kamer) - 16 januari 1986 (1e kamer).
            - 1986 jan 16, rol 85/296 - 1986 jan 31, rol 67 H/84, 1127
              Bevat tevens de audiëntiebladen van 16 januari 1986 (1e kamer) - 31 januari 1986 (2e kamer A).
            - 1986 febr 3, rol 85/287 - 1986 febr 19, rol 98 VR/84, 1128
              Bevat tevens de audiëntiebladen van 3 februari 1986 (1e kamer) - 19 februari 1986 (3e kamer ).
            - 1986 febr 19, rol 166 D/84 - 1986 febr 28, rol 84/79, 1129
              Bevat tevens de audiëntiebladen van 20 februari 1986 (1e kamer) - 28 februari 1986 (2e kamer A).
            - 1986 mrt 5, rol 84 /373 - 1986 mrt 13, rol 32 VH/84, 1130
              Bevat tevens de audiëntiebladen van 3 maart 1986 (1e kamer) - 13 maart 1986 (1e kamer ).
            - 1986 mrt 14, rol 2 H/83 - 1986 mrt 27, rol 85/ 856, 1131
              Bevat tevens de audiëntiebladen van 14 maart 1986 (2e kamer A) - 30 mei 1986 (2e kamer ).
            - 1986 apr 2, rol 84/351 - 1986 apr 23, rol 84/ 346, 1132
              Bevat tevens de audiëntiebladen van 2 april 1986 (3e kamer) - 17 april 1986 (1e kamer ).
            - 1986 apr 24, rol 256 H/84 - 1986 apr 25, rol 85/742, 1133
              Bevat tevens de audiëntiebladen van 24 april 1986 (1e kamer) - 29 april 1986 (2e kamer B).
            - 1986 mei 1, rol 230 H/84 - 1986 mei 16, rol 34 H/84, 1134
              Bevat tevens de audiëntiebladen van 1 mei 1986 (1e kamer) - 20 mei 1986 (3e kamer).
            - 1986 mei 21, rol 85/120 - 1986 mei 30, rol 84/371, 1135
              Bevat tevens de audiëntiebladen van 21 mei 1986 (3e kamer) - 29 mei 1986 (2e kamer B).
            - 1986 juni 4, rol 290 HR/84 - 1986 juni 19, rol 85/855, 1136
              Bevat tevens de audiëntiebladen van 2 juni 1986 (1e kamer ) - 19 juni 1986 (1e kamer).
            - 1986 juni 20, rol 288 H/84 - 1986 juni 27, rol 85/669, 1137
              Bevat tevens de audiëntiebladen van 20 juni 1986 (2e kamer A) - 19 juni 1986 (2e kamer A).
            - 1986 juli 3, rol 85/1 - 1986 juli 24, rol 85/1151, 1138
              Bevat tevens de audiëntiebladen van 3 juli 1986 (1e kamer) - 19 juni 1986 (1e kamer).
            - 1986 aug 14, rol 113 R/83 - 1986 aug 28, rol 85/1041, 1139
              Bevat tevens de audiëntiebladen van 4 augustus 1986 (vakantiekamer) - 29 augustus 1986 (vakantiekamer).
            - 1986 sept 3, rol 227 R/80 - 1986 sept 12, rol 86/566, 1140
              Bevat tevens de audiëntiebladen van 1 september 1986 (2e kamer A) - 16 september 1986 (2e kamer B).
            - 1986 sept 17, rol 192 VH/81 - 1986 okt 9, rol 86/475, 1141
              Bevat tevens de audiëntiebladen van 17 september 1986 (2e kamer A) - 9 oktober 1986 (1e kamer).
            - 1986 oct 15, rol 14 HR/84 - 1986 okt 31, rol 86/57, 1142
              Bevat tevens de audiëntiebladen van 10 oktober 1986 (2e kamer A) - 30 oktober 1986 (2e kamer B).
            - 1986 nov 5, rol 86/170 - 1986 nov 20, rol 86/607, 1143
              Bevat tevens de audiëntiebladen van 4 november 1986 (2e kamer B) - 20 november 1986 (1e kamer ).
            - 1986 nov 21, rol 262 H/84 - 1986 dec 11, rol 86/44, 1144
              Bevat tevens de audiëntiebladen van 21 november 1986 (2e kamer A) - 11 december 1986 (2e kamer B).
            - 1986 dec 12, rol 174 H/84 - 1986 dec 31, rol 86/1175, 1145
              Bevat tevens de audiëntiebladen van 12 december 1986 (2e kamer B) - 31 december 1986 (1e kamer ).
            - 1987 jan 7, rol 294 H/83 - 1987 jan 16, rol 272 M/83, 1146
              Bevat tevens de audiëntiebladen van 5 januari 1987 (1e kamer ) - 16 januari 1987 (2e kamer A).
            - 1987 jan 16, rol 142 VH/84 - 1987 jan 30, rol 86/595, 1147
              Bevat tevens de audiëntiebladen van 16 januari 1987 (2e kamer A ) - 30 januari 1987 (2e kamer A).
            - 1987 febr 4, rol 283 D/84 - 1987 febr 27, rol 87/25KG, 1148
              Bevat tevens de audiëntiebladen van 2 februari1987 (1e kamer) - 27 februari 1987 (2e kamer A).
            - 1987 mrt 4, rol 85/424 - 1987 mrt 13, rol 86/841, 1149
              Bevat tevens de audiëntiebladen van 2 maart 1987 (1e kamer) - 13 maart 1987 (2e kamer A + B).
            - 1987 mrt 18, rol 268 VH/82 - 1987 mrt 27, rol 87/35, 1150
              Bevat tevens de audiëntiebladen van 17 maart 1987 (1e kamer) - 31 maart 1987 ( 3e kamer)
            - 1987 apr 1, rol 85/900 - 1987 apr 16, rol 86/516 KG, 1151
              Bevat tevens de audiëntiebladen van 1 april 1987 (2e kamer A) - 21 april 1987 ( 3e kamer).
            - 1987 apr 22, rol 67 M/84 - 1987 apr 29, rol 85/1000, 1152
              Bevat tevens de audiëntiebladen van 22 april 1987 (3e kamer) - 29 april 1987 ( 3e kamer).
            - 1987 mei 1, rol 85/232 - 1987 mei 14, rol 86/187, 1153
              Bevat tevens de audiëntiebladen van 1 mei 1987 (2e kamer A) - 14 mei 1987 ( 1e kamer, enkelvoudig)
            - 1987 mei 15, rol 330 H/83 - 1987 mei 29, rol 86/667, 1154
              Bevat tevens de audiëntiebladen van 14 mei 1987 (1e kamer A) - 26 mei 1987 ( 2e kamer) A
            - 1987 juni 3, rol 85/1162 - 1987 juni 12, rol 87/176, 1155
              Bevat tevens de audiëntiebladen van 1 juni 1987 (1e kamer) - 11 juni 1987 ( 1e kamer, enkelvoudig).
            - 1987 juni 18, rol 116 H/83 - 1987 juni 26, rol 86/1169, 1156
              Bevat tevens de audiëntiebladen van 18 juni 1987 (1e kamer) - 25 juni 1987 ( 1e kamer, enkelvoudig).
            - 1987 juli 2, rol 85/1065 - 1987 juli 30, rol 39 D/84, 1157
              Bevat tevens de audiëntiebladen van 1 juli 1987 (vakantiekamer) - 30 juli 1987 (vakantiekamer).
            - 1987 aug 6, rol 87 H/84 - 1987 aug 27, rol 86/1082, 1158
              Bevat tevens de audiëntiebladen van 6 augustus 1987 ( 1e kamer) - 27 augustus 1987 (vakantiekamer).
            - 1987 sept 2, rol 7 VD/82 - 1987 sept 18, rol 87/265, 1159
              Bevat tevens de audiëntiebladen van 1 september 1987 ( 2e kamer A) - 21 september 1987 (1e kamer).
            - 1987 sept 23, rol 144 R/84 - 1987 sept 30, rol 86/1215, 1160
              Bevat tevens de audiëntiebladen van 22 september 1987 ( 2e kamer B) - 30 september 1987 (3e kamer).
            - 1987 okt 1, rol 86/868 - 1987 okt 23, rol 87/323, 1161
              Bevat tevens de audiëntiebladen van 1 oktober 1987 (1e kamer ) - 27 oktober 1987 (2e kamer B).
            - 1987 okt 28, rol 70 M/81 - 1987 okt 30, rol 87/121, 1162
              Bevat tevens de audiëntiebladen van 28 oktober 1987 (2e kamer A) - 30 oktober 1987 (2e kamer A).
            - 1987 nov 4, rol 85/41 - 1987 nov 18, rol 87/1029, 1163
              Bevat tevens de audiëntiebladen van 2 november 1987 ( 1e kamer) - 18 november 1987 (3e kamer).
            - 1987 nov 19, rol 86/644 - 1987 nov 27, rol 87/87, 1164
              Bevat tevens de audiëntiebladen van 19 november 1987 (1e kamer) - 30 november 1987 (1e kamer).
            - 1987 dec 2, rol 86/740 - 1987 dec 30, rol 86/805, 1165
              Bevat tevens de audiëntiebladen van 1 december 1987 (2e kamer A) - 31 december 1987 (2e kamer B).
            - 1988 jan 6, rol 86/1017 - 1988 jan 15, rol 86/702, 1166
              Bevat tevens de audiëntiebladen van 4 januari 1988 (1e kamer) - 14 januari 1987 (5e kamer).
            - 1988 jan 20, rol 85/54 R - 1988 jan 21, rol 87/322, 1167
              Bevat tevens de audiëntiebladen van 19 januari 1988 ( 2e kamer) - 21 januari 1987 (5e kamer).
            - 1988 jan 22, rol 85/599 - 1988 febr 10, rol 631 KG, 1168
              Bevat tevens de audiëntiebladen van 22 januari 1988 (2e kamer) - 10 februari 1988 (3e kamer).
            - 1988 febr 11, rol 85/98 - 1988 febr 26, rol 86/1169, 1169
              Bevat tevens de audiëntiebladen van 11 februari 1988 (1e kamer) - 29 februari 1988 (1e kamer).
            - 1988 mrt 2, rol 85/1077 - 1988 mrt 18, rol 87/820, 1170
              Bevat tevens de audiëntiebladen van 1 maart 1988 (2e kamer) - 21 maart 1988 (1e kamer).
            - 1988 mrt 23, rol 85/303 - 1988 apr 14, rol 87/652, 1171
              Bevat tevens de audiëntiebladen van 22 maart 1988 ( 2e kamer) - 14 maart 1988 (5e kamer).
            - 1988 apr 15, rol 85/588 - 1988 apr 29, rol 87/947, 1172
              Bevat tevens de audiëntiebladen van 15 april 1988 (2e kamer) - 29 april 1988 (2e kamer).
            - 1988 mei 6, rol 85/1128 - 1988 mei 27, rol 87/1044, 1173
              Bevat tevens de audiëntiebladen van 2 mei 1988 (1e kamer) - 30 mei 1988 (1e kamer).
            - 1988 juni 1, rol 13 H/84 - 1988 juni 16, rol 87/851 KG, 1174
              Bevat tevens de audiëntiebladen van 1 juni 1988 (3e kamer) - 21 juni 1988 (1e kamer).
            - 1988 juni 23, rol 81 R/84 - 1988 juli 14, rol 88/217 KG, 1175
              Bevat tevens de audiëntiebladen van 23 juni 1988 (vakantiekamer) - 14 juli 1988 (5e kamer).
            - 1988 juli 15, rol 76 VD/84 - 1988 aug 23, rol 86/1149, 1176
              Bevat tevens de audiëntiebladen van 15 juli 1988 (vakantiekamer) - 30 augustus 1988 (2e kamer B).
            - 1988 sept 1, rol 86/1071 - 1988 sept 22, rol 87/1215, 1177
              Bevat tevens de audiëntiebladen van 1 september 1988 (1e kamer) - 30 augustus 1988 (4e kamer A).
            - 1988 sept 28, rol 37 H/84 - 1988 okt 5, rol 87/811, 1178
              Bevat tevens de audiëntiebladen van 22 september 1988 (5e kamer, enkelvoudig) - 5 oktober 1988 (3e kamer).
            - 1988 okt 6, rol 86/456 - 1988 okt 20, rol 88/1034, 1179
              Bevat tevens de audiëntiebladen van 6 oktober 1988 (1e kamer, enkelvoudig) - 25 oktober 1988 (2e kamer B).
            - 1988 okt 26, rol 86/321 - 1988 nov 8, rol 88/1044, 1180
              Bevat tevens de audiëntiebladen van 26 oktober 1988 (1e kamer, enkelvoudig) - 8 november 1988 (2e kamer A).
            - 1988 nov 9, rol 297 VR/83 - 1988 nov 17, rol 87/870, 1181
              Bevat tevens de audiëntiebladen van 9 november 1988 (3e kamer) - 17 november 1988 (5e kamer).
            - 1988 nov 18, rol 87/ 425 - 1988 nov 30, rol 87/716, 1182
              Bevat tevens de audiëntiebladen van 18 november 1988 (4e kamer B) - 30 november 1988(3e kamer).
            - 1988 dec 1, rol 85/413 - 1988 dec 8, rol 87/655, 1183
              Bevat tevens de audiëntiebladen van 1 december 1988 (4e kamer A) - 8 december 1988(4e kamer A).
            - 1988 dec 9, rol 87/963 - 1988 dec 29, rol 123 M/84, 1184
              Bevat tevens de audiëntiebladen van 8 december 1988 (4e kamer A) - 29 december 1988(5e kamer, enkelvoudig).
            - 1989 jan 4, rol 85/896 - 1989 jan 18, rol 87/1138, 1185
              Bevat tevens de audiëntiebladen van 3 januari 1988 (2e kamer A) - 18 januari 1989 (3e kamer, enkelvoudig).
            - 1989 jan 19, rol 87/913 KG - 1989 jan 27, rol 88/9405, 1186
              Bevat tevens de audiëntiebladen van 19 januari 1988 (1e kamer) - 31 januari 1989 (2e kamer B).
            - 1989 febr 2, rol 87/209 - 1989 febr 7, rol 88/53, 1187
              Bevat tevens de audiëntiebladen van 1 februari 1988 (3e kamer) - 7 februari 1989 (2e kamer B).
            - 1989 febr 8, rol 84/14 - 1989 febr 16, rol 87/938, 1188
              Bevat tevens de audiëntiebladen van 8 februari 1988 (3e kamer) - 16 februari 1989 (5e kamer, enkelvoudig).
            - 1989 febr 21, rol 86/720 - 1989 febr 28, rol 88/758, 1189
              Bevat tevens de audiëntiebladen van 17 februari 1988 (4e kamer B) - 28 februari 1989 (2e kamer A).
            - 1989 mrt 1, rol 85/930 - 1989 mrt 15, rol 88/507, 1190
              Bevat tevens de audiëntiebladen van 1 maart 1989 (3e kamer) - 15 maart 1989 ( 3e kamer ).
            - 1989 mrt 16, rol 280 H/83 - 1989 mrt 30, rol 88/262, 1191
              Bevat tevens de audiëntiebladen van 16 maart 1989 (1e kamer) - 31 maart 1989 ( 4e kamer B).
            - 1989 apr 4, rol 87/751 - 1989 apr 12, rol 87/833, 1192
              Bevat tevens de audiëntiebladen van 4 april 1989 (2e kamer A) - 12 april 1989 (3e kamer).
            - 1989 apr 13, rol 87/893 - 1989 apr 21, rol 88/1184ƨ, 1193
              Bevat tevens de audiëntiebladen van 13 april 1989 (1e kamer) - 21 april 1989 (4e kamer B).
            - 1989 apr 25, rol 87/1240 - 1989 apr 28, rol 87/3195, 1194
              Bevat tevens de audiëntiebladen van 25 april 1989 (2e kamer A) - 28 april 1989 (4e kamer B).
            - 1989 mei 3, rol 88/804 - 1989 mei 24, rol 89/205, 1195
              Bevat tevens de audiëntiebladen van 2 mei 1989 (2e kamer A) - 24 mei 1989 ( 3e kamer).
            - 1989 mei 25, rol 87/938 - 1989 mei 31, rol 88/922, 1196
              Bevat tevens de audiëntiebladen van 25 mei 1989 (1e kamer) - 31 mei 1989 ( 3e kamer).
            - 1989 juni 1, rol 88/1232 - 1989 juni 29, rol 88/1136, 1197
              Bevat tevens de audiëntiebladen van 1 juni 1989 (1e kamer ) - 30 juni 1989 (4e kamer).
            - 1989 juli 4, rol 88/226 - 1989 juli 21, rol 88/582S, 1198
              Bevat tevens de audiëntiebladen van 4 juli 1989 (2e kamer A) - 28 juli 1989 (4e kamer B).
            - 1989 aug 1, rol 89/730 - 1989 aug 31, rol 87/967, 1199
              Bevat tevens de audiëntiebladen van 1 augustus 1989 (vakantiekamer) - 31 augustus 1989 (5e kamer).
            - 1989 sept 1, rol 87/285 - 1989 sept 21, rol 89/33, 1200
              Bevat tevens de audiëntiebladen van 1 september 1989 (4e kamer B) - 21 september 1989 ( 1e kamer).
            - 1989 sept 21, rol 86/887 - 1989 sept 28, rol 88/1257, 1201
              Bevat tevens de audiëntiebladen van 21 september 1989 (1e kamer ) - 28 september 1989 (4e kamer A).
            - 1989 okt 4, rol 87/175 - 1989 okt 12, rol 88/669, 1202
              Bevat tevens de audiëntiebladen van 3 oktober 1989 (2e kamer A) - 12 oktober 1989 (5e kamer, enkelvoudig).
            - 1989 okt 13, rol 88/1161 - 1989 okt 31, rol 88/1337 KG, 1203
              Bevat tevens de audiëntiebladen van 13 oktober 1989 (4e kamer B) - 31 oktober 1989 ( 2e kamer B).
            - 1989 nov 1, rol 85/887 - 1989 nov 16, rol 88/655, 1204
              Bevat tevens de audiëntiebladen van 1 november 1989 (3e kamer ) - 16 november 1989 ( 1e kamer).
            - 1989 nov 22, rol 192 R/83 - 1989 nov 30, rol 88/1345, 1205
              Bevat tevens de audiëntiebladen van 16 november 1989 (4e kamer A ) - 30 november 1989 ( 4e kamer A).
            - 1989 dec 5, rol 126 R/84 - 1989 dec 14, rol 88/627, 1206
              Bevat tevens de audiëntiebladen van 1 december 1989 (4e kamer B) - 14 december 1989 (1e kamer).
            - 1989 dec 14, rol 85/528 - 1989 dec 28, rol 89/456, 1207
              Bevat tevens de audiëntiebladen van 14 december 1989 (1e kamer) - 28 december 1989 (5e kamer, enkelvoudig).
          - Alfabetisch klappers van aangebrachte dagvaardingen op datum, met vermelding van appellanten, 1975 - 1981; ---
            Zie inventaris Gerechtshof ’s-Gravenhage 1945 - 1979 (nummer toegang 3.03.81) inv.nr. 1351 voor de jaren 1975 - 1981(t/m juni)
          - Alfabetisch klapper van aangebrachte dagvaardingen op datum, met vermelding van appellanten, geïntimeerden en vermelding van de 1ste zittingsdag, 1981 (juli) - 1982 (Nieuwe stijl[SWL-nota: ????] ); 1208; 1 deel
            In dit register werden data van ontvangst van de dagvaardingen en aanbrenging niet meer genoteerd.
            Deze klapper is een toegang om de roldossiers terug te vinden (inv. nrs. 1058 - 1076) en een aanvulling op de klapperkaartjes op alfabet van namen van appellant voor de jaren 1981 - 1982 (inv. nrs. 1209 - 1210).
          - Klapperkaartjes op alfabet van namen van appellant (als geïntimeerde), met vermelding van rolnummer, de zogenaamde centrale rol, 1956 - 1980; ---
            Zie inventarisnummer Gerechtshof ’s-Gravenhage 1945 - 1979 (nummer toegang 3.03.81) inv.nr. 1373 - 1386.
            De klapperkaartjes zijn een toegang voor het jaar 1980.
            Het onderscheid in kleur van de verschillende kamers was niet consequent doorgevoerd.
          - Klapperkaartjes op alfabet van namen van appellant, met vermelding van rolnummer, 1981 - 1989; 1209-1219; 9 kaartsystemen
            De klapperkaartjes zijn een toegang op de inv. nrs. 1266 - 1860.
            Het onderscheid in kleur van de verschillende kamers werd in tegenstelling tot de voorgaande periode (1956 - 1980) wel consequent toegepast tot en met 1984, maar verdween weer in 1985 bij het gebruik van een nieuwe type voorgeschreven witte klapperkaart.
            De 1e kamer gebruikte een groene kaart, de 2e een grijze kaart en de 3e kamer een blauwe kaart.
            - 1981, A - Z, 1209
            - 1982, A - Z, 1210
            - 1983, A - Z, 1211
            - 1984, A - L, 1212
            - 1984, M - Z, 1213
            - 1985, A - Z, 1214
            - 1986, A - Z, 1215
            - 1987, A - Staa, 1216
            - 1987, Stam - Z, 1217
            - 1988, A - Z, 1218
            - 1989, A - Z, 1219
          - Rolkaarten, met vermelding van appellant, geïntimeerde, procureurs, datum van de eerste rechtsdag datum van het eindarrest en andere gerechtelijke procedures, 1980 - 1989; 1220-1240; 21 kaartsystemen